【裁判字號】    89,易,3165
【裁判日期】    890929
【裁判案由】    毒品危害防制條例
【裁判全文】
臺灣板橋地方法院刑事判決                        八十九年度易字第三一六五號
    公  訴  人  臺灣板橋地方法院檢察署檢察官
    被      告  甲○○
右列被告因違反毒品危害防制條例案件，經檢察官提起公訴（八十八年度毒偵字第二
六一二號），本院判決如左：
    主  文
甲○○持有第二級毒品，處有期徒刑參月，如易科罰金以佰元折算壹日。扣案之安
非他命捌包（共淨重肆點捌參公克，包裝共重貳點零貳公克）沒收銷燬之。
    事  實
一、甲○○明知安非他命業經毒品危害防制條例列為第二級毒品，不得持有，仍自民
    國八十八年一月十九日起至同年十一月二十三日止之間之某不詳時間、地點，於
    取得第二級毒品安非他命八包（共淨重四點八三公克、包裝共重二點零二公克）
    後，即將前揭安非他命置於其向尚揚小客車租賃公司新莊營業所（下稱尚揚公司
    ）承租之ＦＦ－五九四三號牌自小客車內之右前座音響盒後方，而非法持有之。
    嗣於民國八十八年十一月十二日下午一時三十分許，在臺北縣新莊市○○街五七
    巷口為警查獲，並扣得上開安非他命八包（共淨重四點八三公克，包裝共重二點
    ○二公克）及與本案無關之香菸盒一個及藥鏟二支，而循線偵悉上情。
一、案經臺北縣警察局新莊分局報請臺灣板橋地方法院檢察署檢察官偵查起訴。
    理  由
一、訊據被告甲○○矢口否認有持有第二級毒品安非他命之犯行，辯稱：安非他命八
    包並非伊所有，可能係之前租用該自小客車之人所遺留云云。惟查，前述八包安
    非他命係在被告租用之自小客車內所扣得之情，業據被告自承在卷，並經證人即
    查獲被告持有毒品之警員張綏傑於偵查中結證上情屬實；而該八包結晶物經送鑑
    定結果，確係甲基安非他命乙節，復有法務部調查局八十九年九月十四日（八九
    ）陸一字第八九○六六一九四號檢驗通知書一紙附卷可稽。雖被告辯稱該等安非
    他命可能係之前租車之人所留云云，惟安非他命係毒品危害防制條例所列之第二
    級毒品，不但取得不易，價格亦不斐，而被告經查獲之安非他命共淨重四點八三
    公克，其數量及價值均頗高，持有者勢必小心珍藏，焉有將取得不易之高價毒品
    遺留在臨時承租之汽車上之理；另參以證人即該自小客車之出租人蔡承謀於警訊
    時亦證稱：「每部出租車輛回來都一定要打掃、巡視過後才可能出租」等語，更
    足徵被告前開所辯乃卸責脫罪之詞，尚難採信。此外，亦有扣案之安非他命八包
    （共淨重四點八三公克，包裝共重二點○二公克）可證，本件事證已臻明確，被
    告犯行堪以認定。
二、核被告所為，係犯毒品危害防制條例第十一條第二項之持有第二級毒品罪。爰審
    酌被告並無前科，又其雖持有毒品，然尚無施用毒品之紀錄，本次經警查獲後採
    集其尿液檢驗之結果亦無施用毒品之陽性反應，與其犯罪之手段、所生危害、持
    有毒品之數量及犯罪後態度不佳否認犯行等一切情狀，量處如主文所示之刑，並
    諭知易科罰金之折算標準，以資懲儆。另扣案之安非他命八包（共淨重四點八三
    公克，包裝共重二點零二公克），係第二級毒品，應依毒品危害防制條例第十八
    條第一項前段規定予以沒收銷燬之。
據上論斷，應依刑事訴訟法第二百九十九條第一項前段，毒品危害防制條例第十一條
第二項、第十八條第一項前段，刑法第十一條前段、第四十一條，罰金罰鍰提高標準
條例第二條，判決如主文。
本案經檢察官游鉦添到庭執行職務。
中      華      民      國    八十九    年      九      月    二十九    日
                                臺灣板橋地方法院刑事第一庭
                                    法  官  邱 靜 琪
右正本證明與原本無異
如不服本判決應於送達後十日內向本院提出上訴狀
                                    書記官  劉 日 賓
中      華      民      國    八十九    年      九      月    三十    日
附錄本案論罪科刑法條全文：
毒品危害防制條例第十一條：
持有第一級毒品者，處三年以下有期徒刑、拘役或新臺幣五萬元以下罰金。
持有第二級毒品者，處二年以下有期徒刑、拘役或新臺幣三萬元以下罰金。
持有專供製造或施用毒品之器具者，處一年以下有期徒刑、拘役或新臺幣一萬元以下
罰金。
毒品危害防制條例第十八條：
查獲之毒品及專供製造或施用毒品之器具，不問屬於犯人與否，均沒收銷燬之。但合
於醫藥或研究之用者，得不予銷燬。
前項合於醫藥或研究用毒品或器具之管理辦法，由法務部會同行政院衛生署定之。


司法院資訊處製作；財團法人民間司法改革基金會備份。
